【裁判字號】    91,易,881
【裁判日期】    920606
【裁判案由】    竊盜等
【裁判全文】
臺灣新竹地方法院刑事判決                          九十一年度易字第八八一號
    公  訴  人  臺灣新竹地方法院檢察署檢察官
    被      告  乙○○
右列被告因竊盜案件，經檢察官提起公訴（九十一年度偵字第九三二號、第五五一○
號），及移
    主  文
乙○○共同連續攜帶兇器竊盜，處有期徒刑壹年。
    事  實
一、乙○○基於意圖為自己不法所有之概括犯意，連續於(一)、民國九十一年二月五日
    三、四時許，在新竹市○○街二三二號前，攜帶客觀上可供兇器使用之扳手及強
    力起子各乙支，以扳手及強力起子破壞車門後，侵入其內，再破壞電源鎖頭接通
    電源發動引擎之方式，竊取己○○所有之車牌號碼三Ｈ－六四九五號自小客車，
    得手後留供己用。(二)、於九十一年二月十日五時許，與丁○○（另行起訴）共同
    基於意圖為自己不法所有之犯意聯絡，攜帶客觀上可供兇器使用之斜口鉗乙支，
    由丁○○駕駛車牌號碼不詳自小客車搭載乙○○前往新竹市○○路○段四四二巷
    二十五號行政院衛生署新竹醫院之圍牆旁，由乙○○以斜口鉗剪下圍牆上之監視
    攝影機（含防護罩、電源線、訊號線）乙臺，得手後留供丁○○使用。(三)、於九
    十一年二月十二日六時許，在新竹市○○街一四七巷口，攜帶客觀上可供兇器使
    用之扳手及強力起子各乙支，以扳手及強力起子破壞車門後，侵入其內，再破壞
    電源鎖頭接通電源發動引擎之方式，竊取戊○○所有之車牌號碼五Ｐ－一四七七
    號自小客車，得手後旋將上開自小客車藏置於新竹縣竹東鎮○○街竹東醫院旁，
    ，並隨即拆解該車左側板金三面、音響、喇叭、前保險桿等零件，以便換裝在前
    揭竊得之車牌號碼三Ｈ－六四九五號自小客車上。(四)、於九十一年四月二十二日
    十一時許，在新竹縣竹北市○○○路七二號前，攜帶客觀上可供兇器使用之固定
    鉗乙支，以固定鉗破壞車門後，侵入其內，再破壞電源鎖頭接通電源發動引擎之
    方式，竊取庚○○所有之車牌號碼Ｌ五－五七七五號自小客車，及其內丙○○所
    有之衣服三件、記事本二本、ＭＯＴＯＲＯＬＡ行動電話乙具、油票新臺幣（下
    同）三千元、回數票四百元、及水電工具乙批等物，得手後將該車之前後車牌拆
    卸，改以懸掛甲○○（另行起訴）之母鍾美玉所有，而由甲○○使用之車牌號碼
    ＭＪ－六二三八號自小客車車牌二面，留供己用。嗣於九十一年二月十三日六時
    許，乙○○將前揭車牌號碼三Ｈ－六四九五號自小客車借予不知情之丁○○（另
    為不起訴處分），並囑丁○○前往上述車牌號碼五Ｐ－一四七七號自小客車藏置
    地點正欲拆解並對調上開二車方向盤時，為警當場查獲，並在右開車牌號碼三Ｈ
    －六四九五號自小客車內扣得作案用強力起子三支、手電筒一支、手套二副等物
    ，並於九十一年四月二十六日零時三十分許，為警分別在新竹縣竹東鎮○○街一
    六五巷七號七樓內甲○○房間內，及該住處樓下，查獲丙○○所有之記事本一本
    ，及庚○○所有之車牌號碼Ｌ五－五七七五號自小客車（不含Ｌ五－五七七五號
    車牌），始悉上情。
二、案經衛生署新竹醫院、戊○○、庚○○告訴，及新竹縣警察局竹東分局報請臺灣
    新竹地方法院檢察署檢察官偵查起訴及移送併案審理。
    理  由
一、訊據被告乙○○固不否認有於上揭時地為右開竊盜犯行（九三二號偵卷第七頁、
    第三四頁、第七九頁、二三四六號偵卷第十六頁、本院卷第一二八頁至第一三二
    頁、第一三七頁、第一五一頁、），然辯稱略以：己○○和戊○○所有的車子我
    是和丁○○一起偷的云云。惟查，被告於警訊、偵查中迭次供承係自己單獨竊盜
    （九三二號偵卷第七頁、第三四頁、第七九頁、二三四六號偵卷第十六頁），且
    證人己○○證稱：「我的三Ｈ－六四九五號車子是乙○○偷的，是今年二月五日
    偷的，因為那天他有來跟我兒子鄭揚仁借這輛車，他從圍牆爬進來，當時凌晨兩
    點多，我跟我先生都有看到他跟我兒子講話，講完就出去了，凌晨三、四點時候
    ，隔壁鄰居有看到兩個人在我們後門探頭，那時候車子就不見了，後來乙○○的
    母親有出來和解」等語（九三二號偵卷第七九頁），而證人鄭揚仁亦稱：「當天
    我回去的時候，乙○○打電話來跟我們說要我們說車子是借他的，不是偷的」等
    語（九三二號偵卷第七九頁），又被告與證人己○○確於九十一年九月二十七日
    在新竹縣竹北市公所調解室成立調解，其內容為：「對造人（乙○○）於九十一
    年二月五日早上七點，在聲請人（己○○）自宅門前，竊取由聲請人停放在該門
    前之自小客車車號三Ｈ－六四九五號，並將該車解體，兩造發生糾葛，就本件之
    損害賠償部分，在本會調解成立」，復有新竹縣竹北市調解委員會九十一年九月
    二十七日九一民調字第二○八號調解書在卷可參（九十一年度調參字第一二一七
    號卷），且參酌被告辯稱：「我和丁○○一起過去，由丁○○開車門，我在旁邊
    看，車子偷到之後由丁○○開」云云（本院卷第一三一頁），是倘被告係與共犯
    丁○○共同竊盜，且事後車子交由共犯丁○○使用，被告未獲得任何利益，則其
    何以願意甘冒風險與丁○○共同竊盜，且事跡敗露後又自己單獨與證人己○○成
    立調解，並於調解書內自承竊盜行為，而負責完全之民事賠償責任，此顯與常情
    不符，足認被告於警、偵訊初訊時之供詞較為可採，是其所辯己○○和戊○○所
    有的車子我是和丁○○一起偷的云云，顯不可採，又被告上揭竊盜犯行，除其於
    前開警訊、偵查中中之自白，此外尚有被害人己○○、衛生署新竹醫院、戊○○
    、庚○○、及丙○○之指訴，且有贓物認領保管單五紙及強力起子三支扣案可資
    佐證，是其於警訊及偵查中之自白與事實相符，本件事證明確，被告犯行堪以認
    定。
二、按刑法第三百二十一條第一項第三款之攜帶兇器竊盜罪，係以行為人攜帶兇器竊
    盜為其加重條件，此所謂兇器，其種類並無限制，凡客觀上足對人之生命、身體
    、安全構成威脅，具有危險性之兇器均屬之，且祇須行竊時攜帶此種具有危險性
    之兇器為已足，並不以攜帶之初有行兇之意圖為必要，螺絲起子為足以殺傷人生
    命、身體之器械，顯為具有危險性之兇器。（最高法院七十九年度臺上字第五二
    五三號判例意旨參照）。又強力起子及扳手均為金屬材質，且甚為銳利，足以為
    殺傷人之生命、身體之器械，為具有危險性之兇器，被告持以行竊，核其所為，
    係犯刑法第三百二十一條第一項第三款之加重竊盜罪，就事實欄一(二)犯行部分與
    丁○○間有犯意聯絡及行為分擔，為共同正犯，被告先後多次竊盜犯行，時間緊
    接，手法相同，且係犯基本構成要件相同之罪名，顯係基於概括犯意而為，應依
    連續犯之規定論以加重竊盜既遂罪，並依法加重其刑。爰審酌被告於三個月之時
    間內連續竊盜四次，所竊物品數量頗鉅，所生危害非輕，及犯後坦承部分犯行態
    度尚可，與證人己○○達成和解，惟僅賠償六千元等一切情狀，量處如主文所示
    之刑。扣案強力起子三支及未扣案之扳手乙把、斜口鉗乙支雖係供本件犯罪所用
    之物，惟不能證明為被告所有，爰不為沒收之諭知，併此敘明。
三、據上論斷，應依刑事訴訟法第二百九十九條第一項前段，刑法第二十八條、第五
    十六條、第三百二十一條第一項第三款，判決如主文。
本案經檢察官鍾曉亞到庭執行職務。
中      華      民      國    九十二    年      六      月      六      日
                                臺灣新竹地方法院刑事第二庭
                                    審判長法  官   王銘勇
                                          法  官   魏瑞紅
                                          法  官   楊數盈
右正本證明與原本無異。
如不服本判決，應於判決送達後十日內向本院提出上訴狀( 應附繕本 )。
                                          書記官   沈藝珠
中      華      民      國    九十二    年      六      月      六      日
附錄本判決論罪科刑法條：
刑法第三百二十一條
犯竊盜罪而有左列情形之一者，處六月以上五年以下有期徒刑：
一  於夜間侵入住宅或有人居住之建築物、船艦，或隱匿其內而犯之者。
二  毀越門扇、牆垣或其他安全設備而犯之者。
三  攜帶兇器而犯之者。
四  結夥三人以上而犯之者。
五  乘火災、水災或其他災害之際而犯之者。
六  在車站或埠頭而犯之者。
前項之未遂罰之。


司法院資訊處製作；財團法人民間司法改革基金會備份。
